# 托管收益如何确定？

提问人：左 4322 时间：2022-07-05 18:50:34
@chenyiwei 陈版主，又来向您请教问题。 背景如下：某集团A下属煤矿企业甲，因经营问题，企业甲被整体托管给另外一家非关联公司乙，托管期限 5 年。托管期间，公司乙负责公司甲的生产及管理，但生产的煤炭仍有集团A下属销售公司C负责统一销售（客户方、价格、销售量均由C确定）。C销售完毕后回将款项扣除固定销售费用后打给甲企业（该销售由企业甲开具发票）。而甲从该汇款中扣除留存的固定收益和变动收益后，再扣除由甲承担的税费、政府规费、采矿权使用费、村民补偿、罚款等相关煤炭生产的费用后，剩余款项以劳务结算的方式支付给公司乙。公司乙需要对甲收取的固定收益保底即销售回款不足扣除时，乙需要向甲不足。
问题： 1 、集团A是否对企业甲还有控制权，是否仍在其合并范围内？ 2 、对于企业甲来说，其收入确认是按照总额法（发生的收入成本均在企业账面确认，这样的话，如销售回款不足抵扣相应的成本时，账面将无劳务成本）还是按照净额法确认(只确认固定收益和变动收益）？

回答人：chenyiwei
1 、应参考《监管规则适用指引——会计类第 1 号》之“1-9 控制的判断”之“一、委托、受托经营业务”。就本案例而言，如果托管期只有 5 年，且集团A下属销售公司C在销售业务中属于主要责任人的，则乙方可控制甲的可能性不大。
2 、对被托管方而言，其收入采用总额法确认的可能性相对较大。